【裁判字號】    92,易,670
【裁判日期】    920718
【裁判案由】    傷害
【裁判全文】
臺灣桃園地方法院刑事判決                          九十二年度易字第六七號
    公  訴  人  臺灣桃園地方法院檢察署檢察官
    被      告  乙○○
右列被告因傷害案件，經檢察官提起公訴（九十一年度偵字第二０六五０號），本院
判決如左︰
    主  文
乙○○傷害人之身體，處拘役參拾日，如易科罰金，以參佰元折算壹日。又傷害人之
身體，處拘役貳拾日，如易科罰金，以參佰元折算壹日。應執行拘役肆拾日，如易科
罰金，均以參佰元折算壹日。
    事  實
一、乙○○於民國九十一年九月十六日十一時三十分許，在桃園縣桃園市○○路三０
    七號雷霆檳榔攤，因不滿甲○○與其女友章幗卿發生衝突，竟基於傷害之意思，
    持熱水瓶朝甲○○丟擲，適丙○○出面勸架，乙○○竟另行起意，徒手推打在場
    之丙○○，致甲○○、丙○○因此分別受有左足背紅腫及左側上臂瘀血之傷害。
二、案經甲○○、丙○○告訴暨由桃園縣政府警察局桃園分局報請台灣桃園地方法院
    檢察署檢察官偵查起訴。
    理  由
一、訊據被告乙○○矢口否認有傷害犯行，辯稱：「我當時是打電話到店裡詢問我女
    友是否在那，但對方口氣很差，因擔心女友出事才趕過去，與告訴人有發生爭執
    互相推擠，但沒有打告訴人」惟查右揭事實，業據被害人甲○○、丙○○指訴綦
    詳，核與證人趙哲明所証：「方有推擠，是由乙○○推倒甲○○」、「後來乙○○就把丙○○推倒」，及被告之女友章幗卿所証：「我男朋友就推倒甲○○」
    、「我男朋友就把丙○○推跌」等語相符，又被害人所受傷勢並經醫師驗明填有
    診斷書在卷可稽，罪證至為明確，犯行洵堪認定，被告空言否認，不足採信，應
    予依法論科。
二、核被告所為，係犯刑法第二百七十七條第一項之罪。爰審酌被告之素行，犯罪之
    動機、犯罪時所受之刺激、犯罪之手段、被害人所受傷害程度及被告犯罪後之態
    度等一切情狀，量處如主文所示之刑，並諭知易科罰金之折算標準。
三、據上論斷，應依刑事訴訟法第二百九十九條第一項前段、刑法第二百七十七條第
    一項、第四十一條第一項前段、罰金罰鍰提高標準條例第一條前段、第二條判決
    如主文。
本案經檢察官陳美華到庭執行職務。
中      華      民      國      九十二        年    七    月    十八    日
                                  臺灣桃園地方法院刑事第二庭
                                      法  官  沈 士 亮
右正本證明與原本無異。
如不服本判決，應於判決送達後十日內向本院提出上訴狀( 應附繕本 )，上訴於
臺灣高等法院。
                                      書記官  邱 志 堅
中      華      民      國      九十二        年    七    月   二十三   日
附錄本案論罪科刑法條全文：
中華民國刑法第二百七十七條
 (普通傷害罪)
傷害人之身體或健康者，處三年以下有期徒刑、拘役或一千元以下罰金。
犯前項之罪因而致人於死者，處無期徒刑或七年以上有期徒刑；致重傷者
，處三年以上十年以下有期徒刑。


司法院資訊處製作；財團法人民間司法改革基金會備份。
